最高法院民事裁定　　　　　　　　　　　　　　　　八十七年度台抗字第一一九號
　　抗　告　人　巨時科技工程股份有限公司
　　法定代理人　李宗民
　　訴訟代理人　薛柏三律師
右抗告人因與長發工程股份有限公司間請求損害賠償事件，對於中華民國八十六年十
二月三十一日台灣高等法院裁定（八十六年度重上更(一)字第一六八號），提起抗告，
本院裁定如左：
    主  文
抗告駁回。
抗告訴訟費用由抗告人負擔。
    理  由
按訴訟標的於確定之終局判決中經裁判者，除法律別有規定外，當事人不得就該法律
關係更行起訴。又原告之訴其訴訟標的為確定判決之效力所及者，法院應以裁定駁回
之，民事訴訟法第四百條、第二百四十九條第一項第七款下段定有明文，此項規定依
同法第四百六十三條規定復為第二審程序所準用。查原法院以：抗告人於第一審主張
伊持有訴外人德霖工程股份有限公司（下稱德霖公司）所簽發之支票二張，金額合計
為新台幣（下同）一千零十四萬元，經訴請台灣板橋地方法院三重簡易庭以八十三年
度重民簡字第八五四號判決確定後，聲請台灣台北地方法院以八十五年度民執丑字第
六三二五號給付票款強制執行事件，以民事執行命令通知第三人即相對人長發工程股
份有限公司禁止德霖公司收取對相對人之工程款債權或為其他處分，並禁止相對人對
德霖公司為清償，相對人於民國八十五年五月十三日以德霖公司對其無可得請求之工
程款債權為由，具狀聲明異議，並經民事執行處核發債權憑證在案。因德霖公司尚有
工程款一億多萬元未領取，相對人竟於法院強制執行時，具狀聲明異議，指稱德霖公
司對其已無可得請求之工程款債權存在，致伊無法取得德霖公司之工程款抵償而受有
損害，相對人自應負損害賠償之責。依民法第二百二十六條第一項規定，求為命相對
人給付一千零十四萬元，並加付法定遲延利息之判決。抗告人於原審雖曾改依民法第
一百八十四條第一項之規定為請求，惟其所訴事實並無變更，自非為訴之變更，而屬
同一事件。而原審就其主張依民法第二百二十六條第一項規定，求為命相對人給付一
千零十四萬元，並加付法定遲延利息之判決部分，已於八十六年六月三十日判決抗告
人之上訴駁回，抗告人於同年七月十四日收受該判決正本，並未對之聲明上訴，已於
同年八月四日敗訴確定等情，為兩造所不爭執。準此，抗告人復依民法第一百八十四
條第一項之規定為同一之請求，其訴訟標的為上開確定判決之效力所及，故於法自有
未合云云，因而裁定駁回抗告人之上訴，經核於法並無違誤。抗告人於原審之八十六
年十二月二十四日言詞辯論狀既載明最高法院裁定發回更審，抗告人自得請求原審再
為判決云云，自非提起再審之訴。故抗告論旨謂抗告人於更審之訴訟程序中，請准依
再審之規定為適法之裁判等詞，尚難據為有何利於抗告人之論斷。是其指摘原裁定不
當，聲明廢棄，非有理由。
據上論結，本件抗告為無理由，依民事訴訟法第四百九十二條第一項、第九十五條、
第七十八條，裁定如主文。
中      華      民      國    八十七    年      三      月     十二     日
                              最高法院民事第六庭
                                  審判長法官  蕭  亨  國
                                        法官  吳  正  一
                                        法官  楊  隆  順
                                        法官  陳  淑  敏
                                        法官  黃  義  豐
      右正本證明與原本無異
                                              書  記  官
中      華      民      國    八十七    年      三      月    二十三    日
